臺灣高等法院刑事判決　　　　　　　 100年度上訴字第2067號
上　訴　人　臺灣士林地方法院檢察署檢察官
被　　　告　吳鴻斌
上列上訴人因被告毒品危害防制條例案件，不服臺灣士林地方法
院100年度審訴字第289號，中華民國100年5月31日第一審判決（
起訴案號：臺灣士林地方法院檢察署100年度毒偵字第428號），
提起上訴，本院判決如下：
    主  文
原判決撤銷。
吳鴻斌施用第一級毒品，累犯，處有期徒刑拾月。
    事  實
一、吳鴻斌前因施用毒品案件，經臺灣桃園地方法院以93年度毒
    聲字第1333號裁定送觀察、勒戒後，認無繼續施用毒品之傾
    向，由臺灣桃園地方法院檢察署檢察官以93年度毒偵字第40
    89號為不起訴處分確定。復於前開觀察、勒戒執行完畢釋放
    後5年內，因施用毒品案件，經臺灣臺北地方法院以97年度
    易字第2668號判決處有期徒刑3月確定，於98年5月26日縮刑
    期滿執行完畢。另因施用毒品案件，經臺灣士林地方法院以
    99年度審訴字第475號判決處有期徒刑7月確定；又因竊盜案
    件，經臺灣臺北地方法院以99年度簡字第2491號判決處有期
    徒刑3月確定；再因施用毒品案件，經同法院以99年度訴字
    第705號判決處有期徒刑7月確定；復因施用毒品案件，經臺
    灣士林地方法院以99年度審訴字第528號判決處有期徒刑7月
    確定；上開各罪嗣由臺灣士林地方法院以99年度聲字第1751
    號裁定定應執行刑為有期徒刑1年7月確定。另因施用毒品案
    件經臺灣臺北地方法院以99年度訴字第1416號判決處有期徒
    刑8月確定；又因施用毒品案件，經臺灣士林地方法院以99
    年度審訴字第914號判決處有期徒刑9月確定；再因施用毒品
    案件，經臺灣臺北地方法院以100年度訴字第373號判決處有
    期徒刑9月（尚未確定）。吳鴻斌猶不知悔改，復基於施用
    第1級毒品海洛因之犯意，於100年1月15日上午10時許，在
    臺北市○○區○○路某加油站公廁內，以針筒注射方式，施
    用第1級毒品海洛因。嗣於100年1 月16日14時15分許，因另
    犯竊盜案件為警查獲，經警採集吳鴻斌尿液送驗結果，呈嗎
    啡、可待因陽性反應，始悉上情。
    理  由
一、上揭犯罪事實，業據被告於原審及本院審理時坦承不諱，且
    其為警查獲時所採集之尿液，經以酵素免疫分析法初步篩選
    ，再以氣相層析質譜儀分析法確認，呈現嗎啡（施用毒品海
    洛因代謝物為嗎啡）陽性反應，有臺北市政府警察局偵辦毒
    品案件尿液檢體委驗單（檢體編號048066）、臺灣尖端先進
    生技醫藥股份有限公司100年1月26日濫用藥物檢驗報告等在
    卷可稽（見偵卷第10頁），足徵被告前開施用毒品自白，與
    事實相符合，堪予採信。是本件事證明確，被告犯行洵堪認
    定，應依法論科。
二、查海洛因為毒品危害防制條例所稱之第一級毒品，觀諸該條
    例第2條第2項第1款規定甚明。核被告所為施用海洛因行為
    ，係犯毒品危害防制條例第10條第1項之施用第一級毒品罪
    。其施用第一級毒品前持有第一級毒品之低度行為，為施用
    第一級毒品之高度行為所吸收，不另論罪。再被告因施用毒
    品，經臺灣臺北地方法院以97年度易字第2668號判決處有期
    徒刑3月確定，於98年5月26日縮刑期滿執行完畢，有本院被
    告前案紀錄表1份在卷可佐，其於前案有期徒刑執行完畢後
    ，5年內故意再犯有期徒刑以上之本罪，為累犯，應依法加
    重其刑。原審予以被告論罪科刑，固非無見，惟查：被告自
    93年起即屢犯施用毒品罪，迄今已第8犯，且前次施用第二
    級毒品罪，業經臺灣士林地方法院判處有期徒刑9月確定，
    有本院被告前案紀錄表存卷可查，顯然被告施用毒品情形嚴
    重，原審未對被告此次犯行加重處罰，僅量處有期徒刑8月
    ，猶嫌輕縱，恐難收矯正之效，即有未當。檢察官上訴意旨
    指摘原審量刑過輕，核有理由，自應由本院將原判決予以撤
    銷改判。爰審酌被告前有多次施用毒品之前科，且經觀察、
    勒戒及強制戒治程序，仍無法戒除毒癮，復又觸犯本件施用
    第一級毒品犯行，顯示其無戒絕之決心，惟其施用毒品所生
    危害非鉅，且犯後已知坦承犯行，態度尚屬良好等一切情狀
    ，量處如主文第2項所示之刑。
據上論斷，應依刑事訴訟法第369條第1項前段、第364條、第299
條第1項前段，毒品危害防制條例第10條第1項，刑法第11條、第
47條第1項，判決如主文。
本案經檢察官李金定到庭執行職務。
中    華    民    國   100    年    8     月    31    日
                  刑事第二十一庭審判長法  官  周政達
                                      法  官  許永煌
                                      法  官  趙文
以上正本證明與原本無異。
如不服本判決，應於收受送達後10日內向本院提出上訴書狀，其
未敘述上訴之理由者並得於提起上訴後10日內向本院補提理由書
（均須按他造當事人之人數附繕本）「切勿逕送上級法院」。
                                      書記官  張品文
中    華    民    國   100    年    8     月    31    日
附錄：本案論罪科刑法條全文
毒品危害防制條例第10條第1項
施用第一級毒品者，處 6 月以上 5 年以下有期徒刑。